【裁判字號】    98,審易,1615
【裁判日期】    980831
【裁判案由】    竊盜
【裁判全文】
臺灣高雄地方法院刑事判決            98年度審易字第1615號
公  訴  人  臺灣高雄地方法院檢察署檢察官
被      告  丙○○
上列被告因竊盜案件，經檢察官提起公訴（98年度偵緝字第1434
號、98年度偵緝字第1435號），本院改依簡式審判程序判決如下
：
    主  文
丙○○踰越安全設備竊盜，累犯，處有期徒刑玖月。又踰越牆垣
竊盜，累犯，處有期徒刑拾月。應執行有期徒刑壹年陸月。
    事  實
一、丙○○前因妨害自由案件，經臺灣高等法院高雄分院以民國
    84年度上訴字第2612號判決判處有期徒刑10月確定。又因贓
    物案件，經本院以85年度易字第5698號判決判處有期徒刑2
    年6 月確定。上開各案接續執行後，於87年7 月18日縮短刑
    期假釋出監。假釋期間，因竊盜、侵占等案件，分經本院以
    88年度易字第2548號、89年度易字第1469號等判決，各判處
    有期徒刑3 年10月、3 月確定，並經裁定應執行有期徒刑3
    年11月確定。嗣撤銷假釋執行殘刑，接續執行後，於95年5
    月17日縮短刑期假釋出監，至96年1 月5 日交付保護管束期
    滿止，因未撤銷假釋，所處有期徒刑視為執行完畢。
二、丙○○於96年10月1 日凌晨某時許，行經高雄市三民區○○○路245 號「錢都涮涮鍋」後方防火巷時，因見該店鐵窗已
    毀損，遂意圖為自己不法之所有，先開啟鐵窗內之玻璃窗戶
    ，踰越該窗戶侵入店內，徒手竊取丁○○所有放置於店內之
    現金新臺幣（下同）25,000元及手錶3 只（價值約7,000 元
    ），得手後，旋離開現場。嗣丁○○報警處理後，經員警採
    集指紋比對結果，發現與丙○○之左拇指指紋特徵相符，始
    查知上情。
三、丙○○於97年8 月24日凌晨2 時34分許，行經高雄市○○區
    ○○路8 號「乙○○○○○」時，另意圖為自己不法之所有
    ，踰越該商會之圍牆，進入會所內，徒手竊取該商會所有之
    電腦主機1 臺、電腦液晶螢幕6 臺、高梁酒12瓶、棒球帽1
    頂、毛巾1 條等物，並先將電腦主機、電腦液晶螢幕、高梁
    酒搬至圍牆邊，再戴上及披上棒球帽、毛巾，於同日上午5
    時42分許，自該商會內翻牆而出，步行離開現場。丙○○復
    接續前開竊盜犯意，於同日上午6 時4 分許，搭乘何國慶所
    駕駛之車牌號碼760-XP號計程車，抵達高雄市○○區○○路
    與臨海一路口後，隨即下車，並再次踰越前開商會之圍牆，
    進入商會內，竊取該商會總幹事甲○○所有之捷安特牌腳踏
    車1 輛（價值約2 萬元），並將先前搬至圍牆邊之其中3 台
    電腦液晶螢幕，放入該腳踏車所裝置之雙邊馬鞍袋內，得手
    後，即騎乘該腳踏車離開現場。嗣甲○○報警處理後，經員
    警調閱附近路口之監視器錄影畫面比對及查訪，始查知上情
    。
二、案經高雄市政府警察局鼓山分局、三民第一分局報告臺灣高
    雄地方法院檢察署檢察官偵查起訴。
    理  由
一、本件被告丙○○所犯為死刑、無期徒刑、最輕本刑為3 年以
    上有期徒刑以外之罪，其於準備程序進行中，就被訴事實為
    有罪之陳述，經告知簡式審判程序之旨，並聽取當事人之意
    見後，本院裁定改行簡式審判程序，合先敘明。
二、上開犯罪事實，業據被告丙○○於偵查及本院審理中坦白承
    認；核與證人即被害人丁○○、甲○○於警詢中陳述之情節
    相符；並有監視翻拍照片、內政部警政署刑事警察局96年11
    月21日刑紋字第0960176104號鑑驗書附卷可稽。從而，因被
    告自白核與事實相符，是本件事證明確，被告上開犯行，均
    堪認定。
三、核被告所為，係犯刑法第321 條第1 項第2 款之踰越安全設
    備竊盜罪、踰越牆垣竊盜罪。又窗戶係屬安全設備，檢察官
    認被告係犯踰越門扇牆垣竊盜罪，容有誤會。被告於97年8
    月24日，前後侵入乙○○○○○竊盜2 次，為接續犯，應僅
    論以一罪。被告有如事實欄所示之前案紀錄及執行完畢之事
    實，有臺灣高等法院被告前案紀錄表可參，其受有期徒刑執
    行完畢後，5 年內故意再犯本件有期徒刑以上之罪，均為累
    犯，應各依刑法第47條第1 項規定，加重其刑。被告96年10
    月1 日、97年8 月24日2 次竊盜犯行，犯意各別，應分論併
    罰。爰審酌被告竊取他人物品，影響被害人之權利，行為實
    有可議之處，惟念其犯後坦認犯行，及竊取物品價值、犯罪
    之動機、目的、手段等一切情狀，分別量處如主文所示之刑
    ，並定其應執行之刑。
據上論斷，應依刑事訴訟法第284 條之1 、第273 條之1 第1 項
、第299 條第1 項前段，刑法第321 條第1 項第2 款、第47條第
1 項、第51條第5款，判決如主文。
本案經檢察官羅水郎到庭執行職務
中    華    民    國    98    年    8     月    31    日
                  刑事第十庭    法  官  方百正
如不服本判決應於收受判決後10日內向本院提出上訴書狀。
以上正本證明與原本無異。
中    華    民    國    98    年    8     月    31    日
                                書記官  黃園芳
附錄本判決論罪科刑所依據之法條：
刑法第321條
犯竊盜罪而有左列情形之一者，處6 月以上5 年以下有期徒刑：
一、於夜間侵入住宅或有人居住之建築物、船艦或隱匿其內而犯
    之者。
二、毀越門扇、牆垣或其他安全設備而犯之者。
三、攜帶兇器而犯之者。
四、結夥三人以上而犯之者。
五、乘火災、水災或其他災害之際而犯之者。
六、在車站或埠頭而犯之者。
前項之未遂犯罰之。


司法院資訊處製作；財團法人民間司法改革基金會備份。
